臺灣高等法院刑事裁定
111年度抗字第455號
抗  告  人  邱秉祐




上列抗告人即受刑人因聲請定其應執行刑案件，不服臺灣新北地
方法院中華民國111年2月25日裁定（111年度聲字第170號），提
起抗告，本院裁定如下：
    主  文
抗告駁回。
    理  由
一、原裁定意旨略以：抗告人即受刑人邱秉祐（下稱抗告人）因
    犯如原裁定附表所示之罪，經法院先後判處如原裁定附表所
    示之刑，並分別確定在案。茲檢察官聲請定其應執行之刑，
    經臺灣新北地方法院（下稱新北地院）審核後，認聲請正當
    ，應予准許，爰裁定應執行有期徒刑6年8月等語。
二、抗告意旨略以：抗告人因毒品等罪遭判刑6年8月實有過於苛
    重之情形，請參照其他裁判先例，重新給予合理、公平從輕
    之裁定，令抗告人有自新之機會云云。
三、按裁判確定前犯數罪者，併合處罰之；數罪併罰，有二裁判
    以上者，依刑法第51條之規定，定其應執行之刑，刑法第50
    條第1項前段、第53條分別定有明文。再按有二裁判以上，
    經定其執行刑後，又與其他裁判併合而更定其執行刑者，前
    定之執行刑當然失效，仍應以原來宣告之數個刑罰計算，而
    不以當時該數罪所定應執行刑為計算基準（最高法院57年度
    台抗字第198號裁定意旨參照）。另按法律上屬於自由裁量
    事項，尚非概無法律性之拘束，在法律上有其外部界限及內
    部界限，前者法律之具體規定，使法院得以具體選擇為適當
    裁判，此為自由裁量之外部界限，後者法院為自由裁量時，
    應考量法律之目的，法律秩序之理念所在，此為自由裁量之
    內部界限，法院為裁判時，二者均不得有所踰越；在數罪併
    罰而有二裁判以上，應定其應執行刑之案件，法院所為刑之
    酌定，固屬自由裁量事項，然對於法律之內、外部界限，仍
    均應受其拘束（最高法院92年度台非字第187號及94年度台
    非字第21號判決意旨參照）。
四、經查：
  ㈠抗告人所犯如原裁定附表所示之罪，有各刑事判決及本院被
    告前案紀錄表各乙份在卷可稽。又抗告人所犯如原裁定附表
    編號1至3所示之罪，固經臺灣臺北地方法院以110年聲字第1
    929號裁定定其應執行刑為有期徒刑5年6月確定，惟參照前
    揭最高法院57年度台抗字第198號裁定意旨，抗告人既有如
    原裁定附表編號1至4所示之罪應予併罰，自可更定應執行刑
    ，前定之應執行刑即當然失效。是本件定其應執行刑，不得
    踰越刑法第51條第5款所定法律之外部界限，即不得重於如
    原裁定附表編號1至4所示罪刑之總和，亦應受內部界限之拘
    束，即不得重於如原裁定附表編號1至3所定應執行刑及如原
    裁定附表編號4所示宣告刑之總和。準此，檢察官聲請就抗
    告人所犯如原裁定附表編號1至4所示之罪定應執行之刑，經
    新北地院審核後，裁定定其應執行刑為有期徒刑6年8月，核
    屬正當。
  ㈡抗告人雖以前詞提起抗告，惟參諸上揭說明，前開裁定所定
    應執行刑有期徒刑6年8月，既未踰越刑法第51條第5款所定
    法律之外部界限，即未重於如原裁定附表編號1至4所示罪刑
    總和（有期徒刑9年10月），亦合於內部界限之拘束，即未
    重於如原裁定附表編號1至3之定應執行刑及如原裁定附表編
    號4所示宣告刑之總和（有期徒刑7年6月），復於各刑之中
    最長期（有期徒刑3年8月）以上，可認已斟酌抗告人所犯案
    件類型及情節併予適度減少總刑期，無明顯喪失權衡或有違
    比例原則、公平正義原則之情，而屬法院裁量權之適法行使
    ，自難認定該定應執行刑之裁定有何違法或不當之處。至抗
    告人所舉應參酌其他裁判先例部分，因各案犯罪類型、情節
    俱不相同，所為刑罰之量定自屬有別，尚難比附援引，執為
    原裁定有何違誤之論據。
　㈢綜上，抗告人所執前詞請求撤銷原裁定云云，為無理由，應
    予駁回。
據上論斷，應依刑事訴訟法第412條，裁定如主文。
中　　華　　民　　國　　111 　年　　3 　　月　　30　　日
                  刑事第四庭  審判長法　官  陳筱珮
                                    法　官  吳元曜
                                    法　官  羅郁婷
以上正本證明與原本無異。
如不服本裁定，應於收受送達後五日內向本院提出抗告狀。
                                    書記官  蔡易霖
中　　華　　民　　國　　111 　年　　3 　　月　　30　　日